【裁判字號】    99,訴,610
【裁判日期】    990517
【裁判案由】    侵權行為損害賠償
【裁判全文】
臺灣板橋地方法院民事判決               99年度訴字第610號
原      告  乙○○
訴訟代理人  甲○○
被      告  丙○○
上列當事人間因竊盜案件，原告提起附帶民事訴訟請求侵權行為
損害賠償等事件（本院99年度簡附民字第20號），經本院刑事庭
裁定移送前來，本院於民國99年5月13日言詞辯論終結，判決如
下：
    主      文
被告應給付原告新臺幣壹拾伍萬陸仟元，及自民國九十九年一月
二十二日起至清償日止，按週年利率百分之五計算之利息。
訴訟費用由被告負擔。
本判決得假執行。
    事實及理由
甲、程序方面：
    按訴狀繕本送達後，原告不得將原訴變更或追加他訴，但有
    下列各款情形之一者，不在此限：(三)擴張或減縮應受判決事
    項之聲明者，民事訴訟法第255 條第1 項第3 款定有明文。
    查本件原告原起訴請求被告應給付原告新臺幣（下同）120
    萬元，嗣於本院民國99年5月13日言詞辯論時當庭變更訴之
    聲明為被告給付原告156000元，及自起訴狀繕本送達翌日起
    至清償日止，按週年利率5%計算之利息，為擴張及減縮應受
    判決事項聲明，揆諸首開規定，自應准許，合先敘明。
乙、實體方面：
  一、原告主張：被告於98年9月24日上午10時30分許，偕同不
      知情之友人鄭景仁前往原告位於臺北縣永和市○○路409
      號8樓之1住處，見原告帶同鄭景仁參觀室內裝潢，而疏於
      看守財物，認為有機可乘，竟意圖為自己不法之所有，徒
      手竊取原告所有而放置臥室床頭櫃內之女用金錶1支，得
      手後旋即於同日前往臺北市○○○路206號「益成當舖」
      ，典當上開竊得之女用金錶，得款新臺幣15萬元後，均花
      用完畢。嗣原告以156000元之代價（其中6000元部分係利
      息）回贖該支女用金錶。爰依民法第184條規定之侵權行
      為損害賠償請求權之法律關係，聲明請求被告賠償156000
      元，及自起訴狀繕本送達翌日起至清償日止，按週年利率
      5%計算之法定遲延利息。
  二、被告對於在上述時地竊取原告所有女用金錶之侵權行為事
      實並不爭執，惟以目前無力清償，且兩造前已達成協議，
      原告同意被告於98年10月31日贖回手錶，惟回贖期限屆至
      前即同年月13日，原告竟唆使黑道挾持被告至台北市萬華
      地區施以凌虐，並恐嚇被告簽發150萬元之本票，因原告
      片面毀約，並欲藉機勒索，原告趁火打劫之行徑，難符社
      會公平正義云云資為抗辯，並提出刑事答辯狀影本乙件為
      證。
  三、原告主張被告竊取其所有女用金錶之不法侵權行為事實，
      請求援引台灣板橋地方法院檢察署98年度偵字第32877號
      偵查卷，及本院98年度簡字第10569號刑事審理程序之調
      查證據資料，業經本院調閱上開刑事卷證資料參酌，被告
      對此事實亦不爭執，故原告主張被告上開侵權行為之事實
      ，應堪採信。又原告主張被告竊取原告所有女用金錶後，
      將該贓物持往益成當舖典當得款15萬元花用，原告於98年
      10月24日支付156000元（其中6000元為利息）後贖回該金
      錶，原告受有156000元之損害等情，業據本院向第三人益
      成當舖函詢，有卷附當票及存根聯影本各乙件為證，亦堪
      信為真實。至於被告抗辯目前無力清償，及原告毀諾雙方
      協議，竟唆使黑道挾持被告予以凌虐，並強迫被告簽發
      150萬元本票云云，雖據其提出刑事答辯狀及錄音譯文影
      本等件為證，均與本件侵權行為損害賠償債權之成立無涉
      ，所辯洵非有據，若涉有刑事犯罪應循刑事偵審程序主張
      其權利，併此敘明。
  四、綜上所述，原告因被告不法竊取其所有女用金錶之侵權行
      為，而受有另行支付典當款及利息共計156000元之損失，
      二者間有相當因果關係。從而，原告依據民法第184條規
      定侵權行為損害賠償之法律關係提起本件訴訟，並請求被
      告應給付原告156000元，及自起訴狀繕本送達翌日即99年
      1 月22日起至清償日止，按週年利率5%計算之法定遲延利
      息，為有理由，應予准許。
  五、原告陳明願供擔保，請求宣告假執行，因本件所命給付之
      金額未逾50萬元，爰依民事訴訟法第389條第1項第5款規
      定，依職權宣告假執行，自毋庸命原告供擔保。
  六、訴訟費用負擔之依據：民事訴訟法第78條（惟依刑事訴訟
      法第504 條第2 項規定，經刑事庭移送前來部分免納裁判
      費，故兩造均無庸負擔附帶民事訴訟移送裁定移送部分之
      裁判費）。
中    華    民    國    99    年    5    月    17    日
                  民事第三庭    法  官  張紫能
以上正本係照原本作成
如對本判決上訴，須於判決送達後20日內向本院提出上訴狀
中    華    民    國    99    年    5    月    17    日
                                書記官  蔡佳容

司法院資訊處製作；財團法人民間司法改革基金會備份。
